【裁判字號】    98,易,1440
【裁判日期】    980720
【裁判案由】    竊盜
【裁判全文】
臺灣臺北地方法院刑事判決              98年度易字第1440號
    公  訴  人  臺灣臺北地方法院檢察署檢察官
    被      告  乙○○
上列被告因竊盜案件，經檢察官提起公訴（九十八年度偵緝字第
一０六六號），本院判決如下：
    主  文
乙○○攜帶兇器竊盜，累犯，處有期徒刑捌月。
    事  實
一、乙○○前因竊盜案件，經臺灣板橋地方法院以八十七年度易
    字第一四０六號判決判處有期徒刑七月確定，又因強盜案件
    ，經臺灣新竹地方法院以八十八年度訴字第四三三號判決判
    處有期徒刑五年二月確定，嗣經臺灣板橋地方法院以九十六
    年度聲減字第一三六四號裁定上開竊盜罪部分減刑後，並定
    應執行刑為五年二月確定，接續前案執行後，於九十六年十
    一月十八日縮刑期滿執行完畢翌日出監。詎其仍不知悔改，
    竟意圖為自己不法之所有，於民國九十七年九月十二日十時
    至十八時之間，攜帶其所有、客觀上足以危害人之生命、安
    全，足以為兇器使用之一字型螺絲起子一支，乘甲○○外出
    之際，侵入其位於臺北市○○區○○路十一巷臨十一號住處
    （侵入住宅部分未據告訴），以上開螺絲起子撬開屋內之鐵
    櫃，竊取甲○○所有、置放於鐵櫃內之金墜子三枚、金項鍊
    三條、玉如意一個、金戒指八個、玉手鐲二對等物品後逃逸
    。嗣甲○○返回住所發現遭竊，報警到場採證，採集現場所
    遺留之煙蒂一支送鑑定後，檢出男性之ＤＮＡ型別與乙○○
    相符，因而查獲上情。
二、案經臺北市政府警察局中正第二分局報請臺灣臺北地方法院
    檢察署檢察官偵查起訴。
    理  由
一、按被告以外之人於審判外之言詞或書面陳述，除法律有規定
    者外，不得作為證據，刑事訴訟法第一百五十九條第一項定
    有明文；復按被告以外之人於審判外之陳述，雖不符前四條
    之規定，而經當事人於審判程序同意作為證據，法院審酌該
    言詞陳述或書面陳述作成時之情況，認為適當者，亦得為證
    據；當事人、代理人或辯護人於法院調查證據時，知有第一
    百五十九條第一項不得為證據之情形，而未於言詞辯論終結
    前聲明異議者，視為有前項之同意；同法第一百五十九條之
    五規定甚明。本案據以認定被告乙○○犯罪事實之證據，部
    分屬於傳聞證據，惟因被告及公訴人於本院言詞辯論終結前
    ，均未對於證據能力聲明異議，依刑事訴訟法第一百五十九
    條之五第一項、第二項規定，視為同意上開證據具備證據能
    力；本院審酌該等傳聞證據作成之情況，亦無違法或不當情
    事，因而認為適當，故該等傳聞證據均具備證據能力而得作
    為證據，合先敘明。
二、前揭事實，業據被告乙○○於本院審理時坦承不諱，核與告
    訴人甲○○於警詢時所為所為指訴相符，並有現場照片數幀
    在卷可證；而警方於失竊現場所扣得之煙蒂一支，經臺北市
    政府警察局以人類ＤＮＡ定量檢測法、人類ＤＮＡ─ＳＴＲ
    型別檢測法，將煙蒂之ＤＮＡ─ＳＴＲ型別輸入內政部警政
    署刑事警察局去氧核酸資料庫比對結果，發現與本案被告Ｄ
    ＮＡ─ＳＴＲ之型別相符，此有臺北市政府警察局九十七年
    九月十六日之鑑驗書一份附卷可稽；足認被告任意性自白核
    與事實相符。綜上，本件事證明確，被告犯行堪以認定，應
    依法論科。
三、按刑法第三百二十一條第一項第三款規定所謂之兇器，其種
    類並無限制，凡客觀上足對人之生命、身體、安全構成威脅
    ，具有危險性之兇器均屬之（最高法院七十九年臺上字第五
    二五三號判例可資參照），被告於本案所使用之一字型螺絲
    起子一支，為鐵製物品，質地堅硬，為足以殺傷人生命、身
    體之器械，顯為具有危險性之兇器。故核被告所為，係犯刑
    法第三百二十一條第一項第三款之攜帶兇器加重竊盜罪。被
    告前因竊盜案件，經臺灣板橋地方法院以八十七年度易字第
    一四０六號判決判處有期徒刑七月確定，又因強盜案件，經
    臺灣新竹地方法院以八十八年度訴字第四三三號判決判處有
    期徒刑五年二月確定，嗣經臺灣板橋地方法院以九十六年度
    聲減字第一三六四號裁定上開竊盜罪部分減刑後，並定應執
    行刑為五年二月確定，接續前案執行後，於九十六年十一月
    十八日縮刑期滿執行完畢翌日出監等情，有臺灣高等法院被
    告前案紀錄表一份在卷可憑，其於有期徒刑執行完畢後五年
    內故意再犯本案有期徒刑以上之罪，為累犯，應依刑法第四
    十七條第一項規定加重其刑。爰審酌被告正值壯年，竟不知
    勤勉上進，而為本案竊盜犯行，顯乏尊重他人財產權，破壞
    社會秩序，應予非難，惟其犯後坦承犯行，態度尚稱良好，
    兼衡其犯罪手段、目的、所得利益、所生危害等一切情狀，
    量處如主文所示之刑。
據上論斷，應依刑事訴訟法第二百八十四條之一、第二百九十九
條第一項前段，刑法第三百二十一條第一項第三款、第四十七條
第一項，判決如主文。
本案經檢察官廖先志到庭執行職務。
中    華    民    國    98    年    7     月    20    日
                    刑事第九庭  法  官  劉素如
本件正本證明與原本無異。
如不服本判決，應於判決送達後十日內，向本院提出上訴狀（應
抄附繕本）。告訴人甲○○如對於本判決不服者，應具備理由請
求檢察官上訴，其上訴期間之計算係以檢察官收受判決正本之日
期為準。
                                書記官  陳育君
中    華    民    國    98    年    7     月    20    日
附錄本案論罪法條：
中華民國刑法第321條
犯竊盜罪而有左列情形之一者，處 6 月以上、 5 年以下有期徒
刑：
一、於夜間侵入住宅或有人居住之建築物、船艦或隱匿其內而犯
    之者。
二、毀越門扇、牆垣或其他安全設備而犯之者。
三、攜帶兇器而犯之者。
四、結夥三人以上而犯之者。
五、乘火災、水災或其他災害之際而犯之者。
六、在車站或埠頭而犯之者。
前項之未遂犯罰之。


司法院資訊處製作；財團法人民間司法改革基金會備份。
